【裁判字號】    98,審易,1386
【裁判日期】    990118
【裁判案由】    傷害
【裁判全文】
臺灣桃園地方法院刑事判決            98年度審易字第1386號
公  訴  人  臺灣桃園地方法院檢察署檢察官
被      告  戊○○
            丁○○
            己○○
上列被告因傷害案件，經檢察官提起公訴（98年度偵字第2100號）
，本院判決如下：
    主  文
本件公訴不受理。
    理  由
一、公訴意旨如檢察官起訴書所載（如附件）。
二、按告訴乃論之罪，告訴人於第一審辯論終結前得撤回其告訴
    ，又告訴經撤回者，法院應諭知不受理之判決，刑事訴訟法
    第238 條第1 項、第303 條第3 款分別定有明文。
三、經查，被告戊○○、丁○○、己○○3 人所涉傷害罪嫌，依
    刑法第287 條前段規定須告訴乃論，茲因告訴人甲○○、乙○○○、丙○○當庭撤回對被告戊○○、丁○○、己○○之
    告訴，有本院民國98年10月13日準備程序筆錄、99年1 月6
    日準備程序筆錄、刑事撤回告訴狀各1 份在卷可稽，揆諸前
    開法條之規定，爰不經言詞辯論，依法為不受理判決之諭知
    。
四、據上論斷，應依刑事訴訟法第303 條第3 款、第307 條，判
    決如主文。
中    華    民    國    99    年    1    月    18     日
                      刑事庭  法  官  林靜梅
以上正本證明與原本無異。
如不服本判決應於收受判決後10日內向本院提出上訴書狀，並應
敘述具體理由。其未敘述上訴理由者，應於上訴期間屆滿後20日
內向本院補提理由書( 均須按他造當事人之人數附繕本) 「切勿
逕送上級法院」。
                              書記官  施春祝
中    華    民    國    99    年    1    月    18     日
附件：
臺灣桃園地方法院檢察署檢察官起訴書
                                      98年度偵字第2100號
    被      告  戊○○  男  30歲（民國○○年○月○○日生）
                        住桃園縣龜山鄉○○路366之3號
                        國民身份證統一編號：Ｚ000000000號
                丁○○  男  32歲（民國○○年○月○○日生）
                        住臺東縣大武鄉○○路11號
                        國民身份證統一編號：Ｚ000000000號
                己○○  男  29歲（民國○○年○月○○日生）
                        住桃園縣龜山鄉○○路142巷3號
                        國民身份證統一編號：Ｚ000000000號
上列被告因傷害案件，已經偵查終結，認應該提起公訴，茲將犯
罪事實及證據並所犯法條分敘如下：
        犯罪事實
一、戊○○於民國97年8月2日凌晨2時20分許，在桃園縣桃園市
    ○○路及新民街口，因停車糾紛與丙○○發生爭執，戊○○
    竟與在場之友人丁○○及己○○基於傷害之犯意聯絡，共同
    以拳頭揮打丙○○頭部、以腳踢丙○○身體多處，適甲○○
    （丙○○甲○○均另為不起訴處分）行經該地，丙○○乃向
    甲○○借用手機撥打電話向其丈夫與哥哥求援，戊○○不滿
    甲○○將手機借予丙○○，竟撥打電話夥同姓名年籍不詳之
    人共約6、7人前往上址，與該群姓名年籍不詳之人、丁○○
    及己○○共同承前傷害之犯意聯絡，以拳頭、腳毆打丙○○
    及甲○○，甲○○之母乙○○○見狀欲制止戊○○等人，亦
    遭戊○○等人毆打，致丙○○受有右眼鈍傷併眼眶底骨折、
    眼球內陷、兩側前臂多處鈍挫傷、頭部鈍傷等傷害、甲○○
    受有頭部鈍傷、雙眼鈍傷、右肘挫傷、右耳撕裂傷等傷害、
    乙○○○受有左眼眼球挫傷、結膜下出血及眼皮下血腫等傷
    害。
二、案經丙○○、甲○○及乙○○○訴由桃園縣政府警察局桃園
    分局報告偵辦。
        證據並所犯法條
一、證據清單及待證事實
┌──┬─────────┬───────────────┐
│編號│       證據名稱   │    待證事實                  │
├──┼─────────┼───────────────┤
│1   │被告戊○○之供述。│被告戊○○坦承因停車糾紛與吳麗│
│    │                  │雅發生爭執，並毆打丙○○、吳敏│
│    │                  │龍及乙○○○之事實。          │
├──┼─────────┼───────────────┤
│2   │被告己○○之供述。│被告戊○○與丙○○發生爭執之事│
│    │                  │實。                          │
├──┼─────────┼───────────────┤
│3   │證人即告訴人丙○○│全部犯罪事實。                │
│    │之證述。          │                              │
├──┼─────────┼───────────────┤
│4   │證人即告訴人甲○○│全部犯罪事實。                │
│    │之證述。          │                              │
├──┼─────────┼───────────────┤
│5   │證人即告訴人吳陳寶│全部犯罪事實。                │
│    │玉之證述。        │                              │
├──┼─────────┼───────────────┤
│6   │長庚紀念醫院診斷證│丙○○於上揭時、地遭被告等人毆│
│    │明書4紙。         │打，受有右眼鈍傷併眼眶底骨折、│
│    │                  │眼球內陷、兩側前臂多處鈍挫傷、│
│    │                  │頭部鈍傷等傷害之事實。        │
├──┼─────────┼───────────────┤
│7   │長庚紀念醫院診斷證│甲○○於上揭時、地遭被告等人毆│
│    │明書紙。          │打，受有頭部鈍傷、雙眼鈍傷、右│
│    │                  │肘挫傷、右耳撕裂傷等傷害之事實│
│    │                  │。                            │
├──┼─────────┼───────────────┤
│8   │長庚紀念醫院診斷證│乙○○○於上揭時、地遭被告等人│
│    │明書紙。          │毆打，左眼眼球挫傷、結膜下出血│
│    │                  │及眼皮下血腫等傷害之事實。    │
│    │                  │                              │
└──┴─────────┴───────────────┘
二、核被告3人所為，均係犯刑法所為係犯刑法第277條第1項之
    罪嫌。被告3人與姓名年籍不詳之人共約6、7人間，有犯意
    聯絡，行為分擔，請論以共同正犯。
三、依刑事訴訟法第251條第1項提起公訴。
  此  致
臺灣桃園地方法院
中    華    民    國    98    年    7     月    7     日
                        檢  察  官  庚  ○  ○
本件證明與原本無異
中    華    民    國    98    年    8    月     1     日
                        書  記  官  張  美  玲
收受原本日期98年8月1日
所犯法條
中華民國刑法第277條
傷害人之身體或健康者，處3年以下有期徒刑、拘役或1千元以下
罰金。
犯前項之罪因而致人於死者，處無期徒刑或7年以上有期
徒刑；致重傷者，處 3 年以上 10 年以下有期徒刑。

司法院資訊處製作；財團法人民間司法改革基金會備份。
